臺灣高等法院臺南分院刑事判決
上　訴　人
即　被　告 　甲○○
　　　　　　 乙○○
共　　　同
指定辯護人　本院公設辯護人　丙○○
上列上訴人因違反毒品危害防制條例案件，不服臺灣臺南地方法
院93年度訴字第1245號中華民國94年8月22日第一審判決（起訴
案號：臺灣臺南地方法院檢察署93年度偵字第10142、10143號）
，提起上訴，本院判決如下
       主  文
原判決撤銷。
甲○○共同販賣第一級毒品，累犯，處有期徒刑玖年。扣案之第
一級毒品海洛因貳拾陸包（淨重伍點參捌公克）沒收銷燬之，門
號0000000000號行動電話一具、海洛因空包裝袋貳拾
陸個（重參點貳捌公克）及販賣毒品所得新臺幣玖佰元，均沒收
之。
乙○○共同販賣第一級毒品，處有期徒刑柒年陸月。扣案之第一
級毒品海洛因貳拾陸包（淨重伍點參捌公克）沒收銷燬之，門號
0000000000號行動電話一具、海洛因空包裝袋貳拾陸
個（重參點貳捌公克）及販賣毒品所得新臺幣玖佰元，均沒收之
。
       事  實
一、甲○○前因違反肅清煙毒條例案件，經臺灣臺南地方法院以
    八十三年度訴字第一五七一號判處有期徒刑三年八月確定，
    於民國八十六年二月二十五日縮短刑期假釋出監，九十年九
    月二十日假釋期滿以已執行論，猶不思悔改。
二、甲○○、乙○○明知海洛因係毒品危害防制條例所明定之第
    一級毒品，不得販賣、轉讓、持有。詎二人分別為以下之犯
    行：
（一）甲○○基於無償轉讓第一級毒品海洛因之概括犯意，自九
      十三年八月中旬起至同年十月二日之前某日止，在臺南縣
      楠西鄉○○村○○路四八號乙○○住處等地，先後多次無
      償轉讓海洛因給乙○○。
（二）甲○○承前同一之犯意，並與乙○○共同基於無償轉讓及
      意圖營利販賣第一級毒品海洛因之犯意聯絡，於九十三年
      十月二日上午十一時五分許，張武彰先以公共電話撥打甲
      ○○0000000000號行動電話，表示欲向其購買
      海洛因，並委由劉豫青於同日下午十二時起以自己000
      0000000號行動電話連續撥打甲○○000000
      0000號行動電話號碼三次，約定好交易地點及價錢，
      而劉豫青同時另向甲○○索討海洛因，經甲○○同意無償
      轉讓後，甲○○旋於同日下午二時二十五分許，在臺南縣
      楠西鄉○○村○○路四八號乙○○住處交付二包海洛因予
      乙○○，囑由乙○○攜至臺南縣楠西鄉楠西農會超市前，
      販賣交付予張武彰及無償轉讓予劉豫青各海洛因一包，乙
      ○○遂依甲○○指示，於上址交付海洛因二包予張武彰（
      斯時因劉豫青、張武彰共乘之腳踏車輪胎氣壓不足，劉豫
      青於巷口打氣尚未抵達約定地點，張武彰先行前往等候）
      ，張武彰則依約交付新台幣（下同）九百元予乙○○，張
      武彰隨即將海洛因轉交嗣後到達之劉豫青，旋為埋伏在現
      場附近之員警洪進能等當場查獲，並扣得海洛因二包（合
      計淨重○．一八公克），供販賣、轉讓毒品所用之空包裝
      袋各一個（合計重○．二六公克），及販賣毒品所得九百
      元；警方於同日十五時許，前往乙○○上揭住處，逮捕甲
      ○○，扣得其所有海洛因二十四包（合計淨重五．二公克
      ），及供販賣毒品所用之空包裝袋二十四個（合計重三．
      ○二公克）、門號0000000000號行動電話一具
      。
二、案經台南縣警察局玉井分局報請臺灣臺南地方法院檢察署檢
    察官偵查起訴。
    理  由
壹、轉讓第一級毒品海洛因部分：
一、上訴人即被告甲○○坦承有轉讓第一級毒品海洛因給乙○○
    、劉豫青各一包之事實，惟矢口否認有連續轉讓給乙○○之
    犯行，辯稱：伊轉讓給乙○○只有一次，是在他家裡，時間
    在九十三年十月二日云云。惟查：被告甲○○如何於上揭時
    地，先後無償轉讓第一級毒品海洛因給乙○○多次及劉豫青
    一次之事實，業據被告甲○○於偵查中、原審及本院行準備
    程序、審理時坦白承認（見偵字第一○一四二號卷第三十至
    三二頁、原審訴字卷第四七、一二三、二四七、二五五、二
    五七頁、本院九十四年十月七日準備程序筆錄第二頁、本院
    九十四年十一月二十四日審判筆錄第二頁），核與同案被告
    乙○○於警詢及原審中所指述及證述（見台南縣警察局玉井
    分局南縣井警三字第○九三○○○一二四三號警卷第七頁反
    面、第十、十一、十四頁、偵字第一○一四三號卷第二三頁
    、原審訴字卷第十四頁、第十五頁、一七五、一七六頁）、
    證人劉豫青於警詢及原審所證述（見南縣井警三字第○九三
    ○○○一二四三號警卷第三十、三一頁，偵字第一○一四三
    號卷第十四頁，原審訴字卷第一九九至二○一頁），暨證人
    張武彰於警詢及原審所證述（見南縣井警三字第○九三○○
    ○一二四三號警卷第二四、二五頁，偵字第一○一四三號卷
    第十頁，原審訴字卷第二四九、二五○頁）等情節相符。
二、訊據上訴人即被告乙○○矢口否認有何轉讓第一級毒品海洛
    因給劉豫青之犯行，辯稱：伊不知道交付予劉豫青之物品為
    海洛因，因其外面是用衛生紙包裹云云。經查：
（一）被告甲○○於偵查中證稱：乙○○向我要海洛因，我拿二
      包給他，海洛因是我送乙○○的；我拿二小包海洛因給乙
      ○○並沒有包衛生紙，我不知道衛生紙是何人包的；我請
      乙○○拿二小包給綽號「魷魚」的劉豫青；乙○○他知道
      二小包裡面是海洛因（見偵字第一○一四二號卷第三一頁
      ）、於移審至原審訊問時亦供述及證述：乙○○本來就知
      道裡面是何物，毒品是用透明的夾鏈袋包著，一共有兩包
      ，我並沒有再用衛生紙將毒品包起來（見原審訴字卷第十
      九頁）；（問：拿多少給他？）我拿一包給劉豫青，另一
      包是乙○○向我要的；（問：用何物包裝？）我直接用塑
      膠袋裝的；（問：有無另外包裝？）無（見原審訴字卷第
      一九五頁）等各語詳實，以甲○○與乙○○係朋友關係，
      本件為警查獲時，甲○○尚在乙○○住處觀賞電視，足見
      二人並無嫌隙，且本案審理中，二人對外否認販毒之立場
      亦趨一致，是甲○○證稱乙○○知情乙節，洵堪採信。
（二）雖證人即查獲之警員洪進能於原審審理時證稱，海洛因有
      用衛生紙包著，但衛生紙只有大張的一張（見原審訴字卷
      第二一九、二二○頁），且經檢察官當庭要求警員洪進能
      示範，證人當庭將衛生紙揉成一團，佐之扣案物是用夾練
      袋所包裹，有扣案物照片附卷可按（見南縣井警三字第○
      九三○○○一二四三號警卷第四四頁），然參諸甲○○之
      上開供述，其將海洛因交予乙○○時，並未以衛生紙包裹
      ，而依二人之關係，甲○○並無以衛生紙包裹海洛因而隱
      瞞乙○○之必要。況以衛生紙之薄度及透光度，如將之揉
      成一團方式包裹夾練袋極易張開、脫落，並無法達到隱瞞
      之目的。從而本件應係乙○○取得海洛因後，為掩人耳目
      ，自行以衛生紙包裹以免張揚。而甲○○有多次無償轉讓
      海洛因予乙○○之事實，已如上述，二人皆有施用毒品之
      習慣，乙○○實無法推諉不知衛生紙包裹之物品為何。故
      乙○○應知悉甲○○委託伊交付劉豫青之物品，確為海洛
      因，要為明確。
三、此外，復有為警於九十三年十月二日在被告劉豫青身上所查
    獲之毒品白粉一包，經送鑑定結果，確含有第一級第六項毒
    品海洛因成分（與販賣張武彰部分合計二包，合計淨重○．
    一八公克，空包裝袋重○．二六公克），有法務部調查局九
    十三年十一月十五日調科壹字第二○○○○五二三○號鑑定
    通知書一紙附於偵查卷可憑（見另刑事案件臺灣台南地方法
    院九十三年度訴字第一○九四號卷第四三頁），並有被告甲
    ○○0000000000號行動電話雙向通聯附卷可資佐
    證（見偵字第一○一四二號卷第三九至六十頁）。本件事證
    明確，被告乙○○所辯，無非推諉飾詞，委無足採。被告二
    人此部分犯行，洵堪認定。
貳、販賣第一級毒品海洛因部分：
一、訊據被告甲○○、乙○○二人均矢口否認有何販賣第一級毒
    品海洛因之犯行，甲○○辯稱：伊不認識張武彰，也沒有要
    求乙○○向張武彰收取九百元，當天是劉豫青打電話給伊，
    說他人不舒服，伊才託乙○○拿毒品過去給他；乙○○辯稱
    ：甲○○叫伊到楠西農會超市前將一包包衛生紙東西交給劉
    豫青等人，張武彰交給伊九百元，並要伊把錢交給甲○○等
    云云。
二、經查：
（一）被告乙○○於警詢時供稱：甲○○叫我到楠西農會超市前
      交給張武彰、劉豫青等二人後，張武彰交給我九百元，並
      叫我交給甲○○本人，隨後張武彰就交給我九百元，並囑
      付我要拿給甲○○。警方在我身上起出張武彰交給我的九
      百元，其中一張五百元，四張一百元等語（見南縣井警三
      字第○九三○○○一二四三號警卷第十一、十二頁）；次
      於偵查中供稱，甲○○說叫我拿那包衛生紙交張武彰，且
      張武彰欠甲○○九百元，順便把所欠的九百元拿回來（見
      偵字第一○一四三號卷第九頁）、「（問：張武彰說他於
      九十三年十月二日下午二時多，向甲○○購買毒品海洛因
      一小包，甲○○委由你拿去交給他，張武彰則交九百元給
      你，是否如此？）是。」（見偵字第一○一四三號卷第六
      頁）等語。被告二人此部分證詞利害關係一致，然仍為不
      利於己之供述，足證乙○○之上開供述可採。
（二）證人劉豫青於偵查中結證稱：張武彰於九十三年十月二日
      被警方查獲前十幾分鐘前，在楠西鄉農會超市外面，乙○
      ○有交海洛因一包給張武彰，張武彰給乙○○九百元，張
      武彰交九百元給乙○○，是因張武彰說要向甲○○買海洛
      因，乙○○拿來交張武彰的，張武彰再給我。九百元買一
      包。另一包，是我向甲○○要的，這一包不用錢，因為張
      武彰有向他買了，所以這包不用錢（見偵字第一○一四三
      號卷第十三、十四頁）；於原審審理中證稱，張武彰跟我
      在半路約到，他用走的，我騎腳踏車遇到，就載他去拿貨
      。張武彰有說要去等乙○○，所以我才載他去。我知道一
      包毒品是張武彰的。當時我騎腳踏車雙手沒有空，乙○○
      將二包毒品交給張武彰，張武彰再交給我。我想說打開之
      後較少的那包是要給我的，因為我是跟他要的。電話是張
      武彰與我各別打給甲○○，很多人都不認識他，都打電話
      給他，他都叫人家拿出來（他是指甲○○）（見原審訴字
      卷第一七九至一八二頁）等語。查證人劉豫青既受惠於甲
      ○○，應不致誣指甲○○之理，其證述應符事實，是縱於
      本院否認有當場看到證人張武彰交九百元給被告乙○○，
      是從其上開證述可知，證人劉豫青確有與張武彰分別撥打
      電話給被告甲○○，二人各自前往楠西鄉農會超市，半途
      相遇，毒品一人一包，其中交給他的那包不用錢，因為張
      武彰有向被告甲○○購買。
（三）又據證人張武彰於偵查中結證稱，九十三年十月二日下午
      二時三十分，警方查獲我和劉豫青持有二包毒品，一包是
      我的，一包是劉豫青。我交九百元給乙○○，一小包九百
      元。我不認識甲○○，認識乙○○。我請劉豫青打電話給
      甲○○，後來我也有打給甲○○，我向他說我是誰，他說
      劉豫青有打了，我們後來就去約定地點（見偵字第一○一
      四三號卷第九、十頁）；於原審審理時證稱，事實上毒品
      一包是我的，一包是劉豫青的（見原審訴字卷第二四九、
      二五○頁）等語。由上述證詞可知，證人劉豫青確有與張
      武彰分別撥打電話給甲○○，二人前往楠西鄉農會超市，
      張武彰交九百元給乙○○，一小包毒品九百元。
（四）經核諸被告乙○○之供述、及證人劉豫青、張武彰之證詞
      ，足徵劉豫青與張武彰分別撥打電話給甲○○，張武彰向
      甲○○購買毒品，甲○○要求乙○○交付毒品予張武彰，
      並收取九百元，洵足認定。
（五）證人張武彰所辯與被告乙○○有借貸關係，交付九百元是
      清償乙○○前債，並不足採。
    1.證人張武彰於偵查中證稱，我沒有欠人錢，於九十三年十
      月二日在查獲前十幾分鐘前，在楠西鄉農會超市外面，由
      乙○○拿海洛因（即警方查扣的那二包）交給我，我再交
      劉豫青。我交九百元給乙○○，一小包九百元。另一包劉
      豫青說他向甲○○要的不要錢等語（見偵字第一○一四三
      號卷第十頁）。
    2.證人劉豫青於偵查中證稱，張武彰交九百元給乙○○，是
      因張武彰說要向甲○○買海洛因，是乙○○拿來交張武彰
      的，張武彰再給我。九百元買一包。另一包是我向甲○○
      要的，這一包不用錢，因為張武彰有向他買了，所以這包
      不用錢（見偵字第一○一四三號卷第十三、十四頁）。
    3.雖證人張武彰嗣後於原審審理時改稱，現場查獲九百元是
      我欠人的要還人的，我欠乙○○一千五百元。之前是住旅
      館的時候，欠乙○○壹仟五百元。因為我有一次車禍，別
      人把我送去曾文水庫的龍之嶺旅館，我沒有錢，要走的時
      候請乙○○去幫我付錢，我欠乙○○壹仟五百元。我不是
      直接跟他拿錢，是他幫我付房間錢。我是在飯店打電話給
      乙○○的，乙○○叫我到他家拿錢，我說我去，還要他載
      我回飯店，因為龍之嶺的人載我去乙○○家，乙○○再載
      我到龍之嶺繳飯店的錢。因為乙○○本身也沒有錢，他要
      去向別人借等語（見原審訴字卷第二五○、二五二、二五
      四、二五五頁），上情除與其於偵查中所稱之借款處所不
      符外（見偵字第一○一四三號卷第九頁），借款乙事亦經
      被告乙○○於歷次偵審過程均否認。參以證人張武彰證述
      當日交九百元給乙○○後，身上僅剩五十元，其欲前往台
      南仍須向其他朋友借貸，豈需在乙○○都當面否認雙方有
      借貸關係下（見原審訴字卷第二六九頁），仍強迫被告乙
      ○○收受該九百元，此部分並不足採。
（六）此外，復有被告甲○○0000000000號行動電話
      扣案及雙向通聯附卷可佐（見南縣井警三字第○九三○○
      ○一二四三號警卷第三九、四一頁，偵字第一○一四二號
      卷第三九至六十頁）；又有為警於九十三年十月二日在被
      告張武彰身上所查獲之毒品白粉一包，經送鑑定結果，確
      含有第一級第六項毒品海洛因成分（與轉讓給劉豫青部分
      合計二包，合計淨重○．一八公克，空包裝重○．二六公
      克），有法務部調查局九十三年十一月十五日調科壹字第
      二○○○○五二三○號鑑定通知書一紙附於偵查卷可憑（
      見另刑事案件臺灣台南地方法院九十三年度訴字第一○九
      四號卷第四三頁），另於九十三年十月二日在甲○○身上
      所查獲之毒品白粉二十四包，經送鑑定結果，確含有第一
      級第六項毒品海洛因成分，合計淨重五．二○公克（空包
      裝重三．○二公克），有法務部調查局九十三年十一月十
      五日調科壹字第二○○○○五二三一號鑑定通知書、台南
      縣警察局玉井分局查獲涉嫌毒品危害防制條例初步檢驗報
      告單各一紙附卷可稽（見南縣井警三字第○九三○○○一
      二四三號警卷第四二、四三頁，偵字第一○一四二號卷第
      七○頁），次查被告甲○○持有上開毒品數量龐大，且分
      裝成二十六包，如被告為單純施用者，每次施用僅需從單
      一包裝內取出少量吸食即可，實無大費周折裝分裝夾鍊袋
      之理，當係為販賣時方便計價之用。足認被告二人確有販
      賣海洛因予張武彰之犯行。
（七）末按海洛因係毒品危害防制條例第二條第一項第一款所定
      之第一級毒品，其施用或販賣者，政府查緝甚嚴，對於販
      賣者尤科以重刑，且海洛因量微價高，販賣者率有暴利可
      圖，苟非有利可圖，當不願甘冒法律重度刑責制裁之風險
      ，而予販賣；又按販賣海洛英乃違法行為，非可公然為之
      ，亦無公定價格，容易分裝並增減份量，而每次買賣之價
      量，輒因買賣雙方關係之深淺、資力、需求量及對行情之
      認知、來源是否充裕、查緝是否嚴緊、購買者被查獲時供
      出購買對象之風險評估等因素，而異其標準，非可一概而
      論，而販賣海洛因之利得，除被告坦承犯行或價量俱臻明
      確外，委難察得實情，販賣之人從價差或量差中牟利之方
      式雖異，其意圖營利之販賣行為則同一，職是之故，即使
      未經查得實際販賣之利得，但除非別有事證，足認係按同
      一價量委買或轉售，確未牟利外，尚難執此遽認非法販賣
      之證據有所未足，而諉無營利之意思，或阻卻販賣犯行之
      追訴（最高法院八十七年台上字第三一六四號判決意旨參
      看）。以本件而論，依證人張武彰與被告甲○○並無特殊
      關係，被告甲○○於原審中復自承與張武彰不認識；收入
      不定（見原審訴字卷第十八、二五八頁），並非富有，自
      無平價轉讓毒品自負風險之理，若僅無償轉讓，而未賺取
      差額之利潤，顯難令人置信，且依甲○○於警詢中所述其
      係以一萬六千元購入（見南縣井警三字第○九三○○○一
      二四二號警卷第八頁），倘係分裝成二十六包，依此計算
      每包價格至多應為六百十五元（一萬六千元除以二十六包
      等於六百十五元），其以九百元販售一包給張武彰，故堪
      認被告甲○○販入海洛因之價格必較販出之價格為低，而
      有從中牟取差額利潤之意圖甚明。本件事證明確，被告所
      辯，無非推諉飾詞，委無足採。被告二人共同意圖營利，
      販賣第一級毒品海洛因之犯行，洵堪認定。
參、按海洛因屬毒品危害防制條例第二條第二項第一款所稱之第
    一級毒品。核被告甲○○、乙○○所為，均係犯毒品危害防
    制條例第四條第一項之販賣第一級毒品罪及第八條第一項之
    轉讓第一級毒品罪。被告甲○○與乙○○就上開九十三年十
    月二日之販賣及轉讓海洛因犯行間，有犯意聯絡及行為分擔
    ，均應論以共同正犯。其二人販賣、轉讓前後持有第一級毒
    品海洛因之低度行為，應為販賣、轉讓之高度行為所吸收，
    不另論罪。甲○○先後多次轉讓海洛因之行為，時間緊接，
    方法相同，所犯係犯罪構成要件相同之罪名，顯係出於概括
    犯意反覆為之，為連續犯，應依連續犯之規定論以一罪，併
    加重其刑。甲○○、乙○○二人於同一時地，一次交付海洛
    因行為，同時觸犯毒品危害防制條例第四條第一項之販賣第
    一級毒品罪及第八條第一項之轉讓第一級毒品罪，有想像競
    合之關係，屬裁判上一罪，應依刑法第五十五條後段之規定
    從一重之販賣第一級毒品罪處斷。又甲○○前因違反肅清煙
    毒條例案件，經臺灣臺南地方法院以八十三年度訴字第一五
    七一號判處有期徒刑三年八月確定，於八十六年二月二十五
    日縮短刑期假釋出監，九十年九月二十日假釋期滿以已執行
    論，有臺灣高等法院被告全國前案紀錄表可按，其於有期徒
    刑執行完畢後，五年以內再犯有期徒刑以上之本罪，為累犯
    ，惟販賣第一級毒品罪除法定本刑為死刑或無期徒刑部分，
    依法不得加重外，就法定刑為罰金刑部分，應依刑法第四十
    七條規定，加重其刑。經審酌被告明知海洛因對人體之危害
    ，竟為圖私利販賣毒品，足以使購買施用者導致精神障礙、
    性格異常，甚至造成生命危險之生理成癮性及心理依賴性，
    戕害國民身心健康，惡性非輕，然被告僅販賣乙次，且販賣
    金額亦僅九百元，其犯行與坊間大量販毒者有別，然販賣第
    一級毒品罪之法定最低刑為無期徒刑，而被告上揭犯罪情狀
    相較於法定最低刑度，本院認縱量以最低之刑，仍有法重情
    輕之情，爰依刑法第五十九條規定，就被告販賣第一級毒品
    法定刑為死刑、無期徒刑部分酌減其刑，就甲○○販賣第一
    級毒品海洛因為罰金刑部分，併依刑法第七十一條第一項規
    定先加後減之。
肆、原審法院因認被告甲○○、乙○○罪證明確，予以論罪科刑
    ，固非無據，惟查：(一)原判決事實欄載稱「扣得第一級毒品
    海洛因二包（重○點五公克）」、「扣得第一級毒品海洛因
    二十四包（重八點二公克）」，（見原判決第三頁第一、三
    行），理由欄載稱「扣案之白色粉末二十六小包經檢驗結果
    ，係第一級毒品海洛因（合計八．七公克）」（見原判決第
    九頁第九行），均無「驗餘重」之記載，惟於主文欄則載稱
    第一級毒品海洛因貳拾陸包（驗餘重合計捌點柒零公克）（
    見原判決第一頁、第九頁），已有不符，又依原判決所載「
    肆、扣案之白色粉末二十六小包經檢驗結果，係第一級毒品
    海洛因（合計八．七公克）有法務部調查局九十三年十一月
    十五日調科壹字第二○○○○五二三一號鑑定通知書一紙、
    台南縣警察局玉井分局查獲涉嫌毒品危害防制條例初步檢驗
    報告單各一紙附卷可稽」（見原判決第九頁第八行起），然
    查上述鑑定通知書僅記載送驗白粉二十四包，海洛因成分合
    計淨重五．二○公克，空包裝重三．○二公克，（見偵字第
    一○一四二號卷第七○頁），並非二十六包，重量亦不相符
    ，致主文與事實及理由有矛盾之處，亦與卷存證據資料不相
    符合；又沒收為從刑之一種，依主從不可分之原則，應附隨
    緊接於主刑之下而同時宣告；上開扣押物均於各罪之下同時
    宣告沒收，即有未洽。(二)被告甲○○於主文及事實欄僅認定
    販賣第一級毒品海洛因給張武彰一次，理由欄認被告甲○○
    先後多次販賣海洛因之行為，為連續犯，應依連續犯之規定
    論以一罪，併加重其刑（見原判決第八頁第九行），亦有主
    文、事實欄與理由認定不符之違誤。(三)原判決理由欄，係審
    酌販賣第一級毒品罪之法定最低刑為無期徒刑，而被告右揭
    犯罪情狀相較於法定最低刑度，本院認縱量以最低之刑，仍
    有法重情輕之情，爰依刑法第五十九條之規定，酌減其刑云
    云，應僅限於販賣第一級毒品海洛因部分，而轉讓第一級毒
    品海洛因部分並無減輕事由，竟又論「併依刑法第七十一條
    第一項規定，被告甲○○、乙○○就轉讓第一級毒品海洛因
    部分先加後減之」，亦有可議。(四)被告販賣第一級毒品所得
    九百元，既經扣案在卷（見偵字第一○一四三號卷第二六頁
    ），且於裁判時仍存在且扣押中，即無「全部或一部不能沒
    收」之情形，逕諭知沒收即可。原判決仍論以「如全部或一
    部不能沒收時，以其財產抵償之」，亦有未當。(五)原判決事
    實欄認被告甲○○於九十三年十月二日交付二包海洛因予乙
    ○○，委託乙○○攜至臺南縣楠西鄉楠西農會超市前，販賣
    交付予張武彰之海洛因一小包及無償轉讓予劉豫青之第一級
    毒品海洛因一小包交予張武彰及劉豫青等情，則甲○○與乙
    ○○，均成立一行為同時觸犯上開二罪名，為裁判上一罪之
    想像競合關係，原判決僅論乙○○此部分為想像競合犯，而
    漏未論及甲○○部分，容有未洽。又原審對被告甲○○部分
    依數罪併罰論科，依上所述，亦有違誤。而被告甲○○於本
    院上訴審時就轉讓第一級毒品海洛因部分撤回上訴，自不生
    效力，本院應就轉讓、及販賣第一級毒品海洛因犯行均予審
    判，併此敘明（最高法院九十一年度台上字第四八六○號判
    決意旨參看）。被告甲○○上訴意旨否認有販賣第一級毒品
    海洛因犯行，乙○○上訴意旨否認知悉所交付者為第一級毒
    品海洛因，而據此指摘原判決不當，為無理由，惟原判決既
    有上開可議之處，自屬無可維持，應予撤銷改判。爰審酌被
    告二人犯罪之動機、目的、手段、所生危害、品性、販賣毒
    品僅有一次、轉讓毒品之次數、對社會秩序之危害及被告乙
    ○○因毒品來源受限於被告甲○○，交付毒品有其不得已之
    苦衷及其等犯罪後仍飾詞矯飾，不知悔改，態度不佳等一切
    情狀，分別量處被告甲○○有期徒刑九年，被告乙○○有期
    徒刑七年六月，扣案之第一級毒品海洛因二十六包（合計淨
    重五．三八公克），依毒品危害防制條例第十八條第一項前
    段之規定，予以宣告沒收銷燬之。另扣案門號000000
    0000號行動電話一具、海洛因空包裝袋二十六只（合計
    重量三．二八公克），均為被告甲○○所有，且供共同販賣
    或轉讓毒品所用之物，依刑法第三十八條第一項第二款規定
    宣告沒收，被告販賣毒品海洛因所得九百元，應依毒品危害
    防制條例第十九條第一項之規定諭知沒收。
據上論斷，應依刑事訴訟法第三百六十九條第一項前段、第三百
六十四條、第二百九十九條第一項前段、毒品危害防制條例第四
條第一項、第八條第一項、第十八條第一項、第十九條第一項，
刑法第十一條前段、第二十八條、五十六條、第四十七條、第五
十五條、第五十九條、第三十八條第一項第二款，判決如主文。
本案經檢察官邱克斌到庭執行職務。
中　　華　　民　　國　　94　　年　　11　　月　　30　　日
                  刑事第二庭    審判長法　官  葉居正
                                      法　官  莊俊華
                                      法　官  高明發
以上正本證明與原本無異。
如不服本判決，應於收受本判決後十日內向本院提出上訴書狀。
其未敘述上訴理由者並得於提起上訴後十日內向本院補提理由書
狀（均須按他造當事人之人數附繕本）「切勿逕送上級法院」。
　　　　　　　　　　　　　　　　　　　書記官  陳淑貞
中　　華　　民　　國　　94　　年　　12　　月　　1 　　日
毒品危害防制條例第四條第一項：
製造、運輸、販賣第一級毒品者，處死刑或無期徒刑；處無期徒
刑者，得併科新臺幣一千萬元以下罰金。
毒品危害防制條例第八條第一項：
轉讓第一級毒品者，處一年以上七年以下有期徒刑，得併科新臺
幣一百萬元以下罰金。
